【裁判字號】    99,訴,3425
【裁判日期】    991224
【裁判案由】    毒品危害防制條例
【裁判全文】
臺灣板橋地方法院刑事判決              99年度訴字第3425號
公  訴  人  臺灣板橋地方法院檢察署檢察官
被      告  李河榮
上列被告因毒品危害防制條例案件，經檢察官提起公訴（99年度
毒偵字第7412號），本院依簡式審判程序判決如下：
    主  文
李河榮施用第一級毒品，累犯，處有期徒刑玖月。
    事  實
一、李河榮前因施用毒品案件，經本院以96年度毒聲字第1443號
    裁定送觀察、勒戒後，認無繼續施用毒品之傾向，而於民國
    96年9 月11日執行完畢釋放出所，並由臺灣板橋地方法院檢
    察署檢察官以96年度毒偵字第4054號為不起訴處分確定。復
    因施用第二級毒品案件，經本院以98年度簡字第8793號刑事
    簡易判決判處有期徒刑四月，如易科罰金以新臺幣一千元折
    算一日確定，嗣於99年7 月26日易科罰金執行完畢。
二、詎李河榮仍未悛悔，復基於施用第一級毒品海洛因（下稱海
    洛因）及第二級毒品甲基安非他命（下稱甲基安非他命）之
    犯意，於99年8 月6 日晚間8 時許，在其位於臺北縣板橋市
    ○○路友人住處，以將海洛因及甲基安非他命粉末置於吸食
    器內，再於其下方點火燒烤產生煙霧後加以吸用之方式，同
    時非法施用海洛因及甲基安非他命一次。嗣於99年8 月6 日
    夜間11時50分許，因另涉搶奪案件在臺北縣板橋市○○○路
    265 巷3 號前為警查獲，經採集其尿液後，送驗結果呈鴉片
    類（嗎啡）及甲基安非他命類陽性反應，始悉上情。
三、案經臺北縣政府警察局中和第一分局報請臺灣板橋地方法院
    檢察署檢察官偵查起訴。
    理  由
一、本件被告李河榮所犯係死刑、無期徒刑、最輕本刑為三年以
    上有期徒刑以外之罪，其於準備程序中就被訴事實為有罪之
    陳述，經法官告知簡式審判程序之旨，並聽取公訴人及被告
    之意見後，本院業已於99年12月15日依刑事訴訟法第273 條
    之1 第1 項之規定，合議裁定由受命法官獨任進行簡式審判
    程序，合先敘明。
二、前揭事實業據被告於本院審理中供承不諱，而其於上開時、
    地為警查獲後所採尿液，經送臺灣檢驗科技股份有限公司以
    EIA 酵素免疫分析法初步檢驗，再以GC/MS 氣相層析質譜儀
    法確認檢驗結果，確均呈鴉片類（嗎啡）及甲基安非他命類
    陽性反應乙節，亦有該公司99年8 月25日編號：UL/2010/80
    267 號濫用藥物檢驗報告、姓名及代碼對照表各一紙附卷可
    稽，被告之自白既有上開證據足資補強，應堪信為真實。據
    此，本案事證明確，被告犯行堪以認定。
三、查被告前因施用毒品案件，經本院以96年度毒聲字第1443號
    裁定送觀察、勒戒後，認無繼續施用毒品之傾向，而於96年
    9 月11日執行完畢釋放出所，並由臺灣板橋地方法院檢察署
    檢察官以96年度毒偵字第4054號為不起訴處分確定等情，有
    臺灣高等法院被告前案紀錄表一份在卷可參，其再犯本件施
    用第一級、第二級毒品之罪，係於觀察、勒戒執行完畢釋放
    後五年內再犯毒品危害防制條例第10條第1 項、第2 項之罪
    ，依該條例第23條第2 項規定，應逕予論罪科刑。
四、論罪科刑部分：
(一)按海洛因、甲基安非他命分別為毒品危害防制條例第2 條第
    2 項第1 款、第2 款所定之第一級、第二級毒品，故核被告
    所為，係犯上開條例第10條第1 項之施用第一級毒品罪及同
    條第2 項之施用第二級毒品罪。其施用前持有第一級毒品海
    洛因、第二級毒品甲基安非他命之行為，均為其施用之高度
    行為所吸收，而不另論罪。被告以一行為同時施用海洛因及
    甲基安非他命，為想像競合犯，應依刑法第55條規定從一重
    依施用第一級毒品罪處斷。
(二)被告前因施用第二級毒品案件，經本院以98年度簡字第8793
    號刑事簡易判決判處有期徒刑四月，如易科罰金以新臺幣一
    千元折算一日確定，嗣於99年7 月26日易科罰金執行完畢乙
    節，有上開被告前案紀錄表一份在卷可按，其受有期徒刑執
    行完畢後五年內，故意再犯本件有期徒刑以上之罪，為累犯
    ，應依刑法第47條第1 項之規定加重其刑。
(三)本院爰審酌被告前已有因施用毒品而經觀察、勒戒及論罪科
    刑之紀錄，有上開被告前案紀錄表一份在卷可按，猶再犯本
    件施用毒品犯行，可徵其悔意不深，遠離毒品之意志薄弱，
    惟其施用毒品係自戕行為，對他人法益尚無具體危害，及其
    施用毒品之動機，暨犯罪後坦承犯行之態度等一切情狀，量
    處如主文所示之刑，以資懲儆。
據上論斷，應依刑事訴訟法第273 條之1 第1 項、第299 條第1
項前段，毒品危害防制條例第10條第1 項、第2 項，刑法第11條
前段、第55條、第47條第1 項，判決如主文。
本案經檢察官陳旭華到庭執行職務。
中    華    民    國    99    年    12    月    24    日
                  刑事第九庭  法  官 張紹省
上列正本證明與原本無異。
如不服本判決，應於判決送達後10日內敘明上訴理由，向本院提
出上訴狀 (應附繕本) ，上訴於臺灣高等法院。其未敘述上訴理
由者，應於上訴期間屆滿後20日內向本院補提理由書「切勿逕送
上級法院」。
                              書記官 周雅玲
中    華    民    國    99    年    12    月    24    日
附錄本案論罪科刑法條全文：
毒品危害防制條例第10條
施用第一級毒品者，處六月以上五年以下有期徒刑。
施用第二級毒品者，處三年以下有期徒刑。

司法院資訊處製作；財團法人民間司法改革基金會備份。
